臺灣新竹地方法院刑事判決　　　　　　　 99年度訴字第201號
公　訴　人　臺灣新竹地方法院檢察署檢察官
被　　　告　蔡升富
選任辯護人　財團法人法律扶助基金會朱昭勳律師
　　　　　　財團法人法律扶助基金會許民憲律師
上列被告因違反毒品危害防制條例案件，經檢察官提起公訴（99
年度偵緝字第260 號、第261 號），本院判決如下：
    主  文
蔡升富所犯如附表1 至3 各欄所示之罪。各處如附表1 、2 、3
論罪科刑欄所示之刑。應執行有期徒刑拾柒年貳月；未扣案之搭
配門號「0000000000」、「0000000000」行動電話各壹具均沒收
，如全部或一部不能沒收時，追徵其價額；未扣案之販賣毒品所
得共計新臺幣肆萬伍仟元均沒收，如全部或一部不能沒收時，以
其財產抵償之。其餘被訴如附表6 所示販賣第二級毒品部分，均
無罪。
    事  實
一、蔡升富前於民國91年8 月間，因違反槍砲彈藥刀械管制條例
    案件，經本院以94年度訴字第5 號判處有期徒刑1 年2 月確
    定，於95年6 月22日縮短刑期假釋出監，並於95年11月5 日
    假釋期滿未經撤銷，其未執行之刑，以已執行論。詎其仍不
    知悔改，明知海洛因、甲基安非他命，係屬毒品危害防制條
    例第2 條第2 項第1 款、第2 款所列之第一級、第二級毒品
    ，不得非法持有及販賣，竟基於販售第一級毒品海洛因、第
    二級毒品甲基安非他命以營利之犯意，先分別於不詳時、地
    ，自不詳之人處取得數量不詳之海洛因、甲基安非他命後，
    並分別以其所持用門號0000000000、0000000000號行動電話
    作為聯絡工具，先後為下列行為：
  (一)蔡升富基於販售第一級毒品海洛因、第二級毒品甲基安非他
    命以營利之犯意，於附表1 所示之交易時間，由其以所使用
    門號0000000000、0000000000號行動電話，分別與林建興、
    蔡龍珠洽訂販賣第一級毒品海洛因、第二級毒品甲基安非他
    命之數量、交易時間、地點後，再分別依約定時間在其新竹
    市○○路366 號居住處前、新竹市○○路格瑞絲飯店蔡龍珠
    租住處、新竹市○○路「史努比電子遊戲場」等處，分別以
    總價新臺幣（下同）8,000 元、8,000 元、8,000 元之價格
    ，販賣海洛因、甲基安非他命予林建興、蔡龍珠，賺取其中
    差價牟利（各詳如附表1 所示）。
  (二)蔡升富基於販賣第一級毒品海洛因以營利之犯意，於附表2
    所示時間，由其以所使用門號0000000000、0000000000號行
    動電話，分別與呂家豪、林慶源洽訂販賣第一級毒品海洛因
    之數量、交易時間、地點後，再分別依約定時間在新竹市○
    ○路「金銀島電子遊戲場」、新竹市○○路245 號、其新竹
    市○○路366 號居住處附近、新竹市○○路「史努比電子遊
    戲場」等處，分別以1, 000元、1,000 元、1, 000元之價格
    ，販賣海洛因予呂家豪、林慶源，賺取其中差價牟利（各詳
    如附表2 所示）。
  (三)蔡升富基於販賣第二級毒品甲基安非他命以營利之犯意，於
    附表3 所示時間，由其以所使用門號0000000000、00000000
    00號行動電話，分別與呂家豪、樊求勛洽訂販賣第二級毒品
    甲基安非他命之數量、交易時間、地點後，再分別依約定時
    間在新竹市○○路「金銀島電子遊戲場」、新竹市○○路24
    5 號、新竹市○○街樊求勛居住處附近等處，分別以2,000
    元、15,000元、1,000 元之價格，販賣甲基安非他命予呂家
    豪、樊求勛，賺取其中差價牟利（各詳如附表3 所示）。
  (四)嗣經臺灣新竹地方法院檢察署檢察官於96年9 月21日指揮司
    法警察持本院核發之搜索票，搜索蔡升富位在新竹市○○路
    366 號居住處並在其住處扣得如附表4 所示蔡升富所有供犯
    本件犯行所用第二級毒品甲基安非他命、電子磅秤、分裝袋
    、葡萄糖，及如附表5 所示非供本件犯罪所用之吸食器、玻
    璃球、藥品，而循線查悉上情。
二、案經新竹市警察局第一分局、第二分局報請臺灣新竹地方法
    院檢察署檢察官偵查起訴。
    理  由
壹、程序方面：
一、本件被告之供述，被告並未主張係以不正方法取得自白或筆
    錄記載與實際所述不符合之情形而無證據能力，足認被告警
    詢、偵查中之自白，屬出於自由意識之陳述，無何任意性之
    瑕疵可指，應具有證據能力。
二、按被告以外之人於審判外之言詞或書面陳述，除法律有規定
    者外，不得作為證據。被告以外之人於審判外之陳述，雖不
    符刑事訴訟法第159 條之1 至第159 條之4 之規定，而經當
    事人於審判程序同意作為證據，法院審酌該言詞陳述或書面
    陳述作成時之情況，認為適當者，亦得為證據；當事人、代
    理人或辯護人於法院調查證據時，知有第159 條第1 項不得
    為證據之情形，而未於言詞辯論終結前聲明異議者，視為有
    前項之同意，刑事訴訟法第159 條第1 項、第159 條之5 分
    別定有明文。查證人林建興、郭維啻、呂家豪、林慶源、蔡
    龍珠及樊求勛分別於警詢所為之證述及偵查時所為之證述及
    卷內以其記載為內容之文書證據，雖屬被告以外之人於審判
    外之言詞陳述，然被告就上開審判外之陳述，於本院審理中
    ，並不爭執證據能力，復未曾於言詞辯論終結前聲明異議，
    而本院審酌該等證人陳述作成時之情況，並無違法取證及證
    明力過低之瑕疵，亦認以之作為證據為適當，依前揭規定說
    明，自得為證據。
三、本件其餘非供述證據，被告並未於本院言詞辯論終結前表示
    無證據能力，復查其取得過程亦無何明顯瑕疵，而認均具證
    據能力。
貳、有罪部分：
一、認定被告就附表1至3所示有罪之證據：
  (一)訊據被告蔡升富對於如附表1 至3 所示之販賣第一級毒品海
    洛因、第二級毒品甲基安非他命之事實均坦承不諱，核與證
    人林建興、蔡龍珠、呂家豪、林慶源、樊求勛、郭維啻分別
    於警詢、偵訊中證述情節相符，並有如附表1 至3 「通聯譯
    文」欄所示通聯內容在卷可稽（詳如附表1 至3 所示），復
    有扣案附表4 所示之物可資佐證。足認被告蔡升富上開自白
    ，應與事實相符，堪信為真。
  (二)證人郭維啻另案其涉違反毒品危害防制條例案件（本院98年
    度訴字第338 號）稱：於96年8 月23日當天我是要去幫吳彩
    鳳買醫療用品，當時從我身上查扣到的海洛因及安非他命是
    我自己要施用的，96年8 月我沒有帶毒品給蔡龍珠，蔡升富
    曾經叫我拿東西給蔡龍珠，但我記得不是毒品，我沒有販賣
    毒品之行為等語，且經本院為無罪之判決。是以，就被告蔡
    升富附表1 編號2 、3 所示犯行，尚難遽認其與郭維啻間就
    上揭販賣海洛因、甲基安非他命犯行有何犯意聯絡及行為分
    擔。故公訴人認被告與郭維啻係共同正犯，容有誤會。
  (三)是本件就被告販賣如附表1 至3 所示第一級毒品海洛因、第
    二級毒品甲基安非他命部分之事證明確，洵堪認定，均應依
    法論科。
二、新、舊法比較
  (一)按毒品危害防制條例第4 條第1 項、第2 項原規定「製造、
    運輸、販賣第一級毒品者，處死刑或無期徒刑；處無期徒刑
    者，得併科新臺幣1000萬元以下罰金。製造、運輸、販賣第
    二級毒品者，處無期徒刑或7 年以上有期徒刑，得併科新臺
    幣700 萬元以下罰金。」本案被告行為後，上開規定業經立
    法院於98年5 月5 日三讀修正為「製造、運輸、販賣第一級
    毒品者，處死刑或無期徒刑；處無期徒刑者，得併科新臺幣
    2000萬元以下罰金。製造、運輸、販賣第二級毒品者，處無
    期徒刑或7 年以上有期徒刑，得併科新臺幣1000萬元以下罰
    金。」，經比較修正前後關於罰金刑之規定，應以修正前法
    律，較有利於被告。
  (二)另毒品危害防制條例第17條增列第2 項規定：「犯第4 條至
    第8 條之罪於偵查及審判中均自白者，減輕其刑」，經比較
    後，以修正後之規定較有利於被告。
  (三)經綜合比較結果，以修正後毒品危害防制條例之規定對被告
    最有利，應整體適用修正後毒品危害防制條例之規定。
三、論罪科刑：
  (一)查海洛因、甲基安非他命分別係毒品危害防制條例第2 條第
    2 項第1 款、第2 款所規定列管之第一級毒品、第二級毒品
    。核被告就附表1 所為，係犯修正後毒品危害防制條例第4
    條第1 項之販賣第一級毒品罪及同條例第4 條第2 項之販賣
    第二級毒品罪；就附表2 所為，係犯修正後毒品危害防制條
    例第4 條第1 項之販賣第一級毒品罪；就附表3 所為，係犯
    修正後毒品危害防制條例第4 條第2 項之販賣第二級毒品罪
    。其持有第一級毒品海洛因、第二級毒品甲基安非他命之低
    度行為，均為販賣之高度行為所吸收，不另論罪。被告就附
    表1 所為係同時販賣第一級毒品海洛因、第二級毒品，係以
    一行為同時觸犯上開2 罪名，為想像競合犯，應從一重以販
    賣第一級毒品罪論處。被告所犯如附表1 至3 所示共9 罪間
    ，犯意各別，行為互殊，應分論併罰。又被告有事實欄所載
    犯罪科刑執行情形，有臺灣高等法院被告前案紀錄表在卷可
    參，其於有期徒刑執行完畢後5 年以內故意再犯上揭有期徒
    刑以上之罪，係屬累犯，應依刑法第47條第1 項規定加重其
    刑（惟所犯販賣第一級毒品罪之法定刑無期徒刑、死刑部分
    ，不得加重）。
  (二)又毒品危害防制條例第17條第2 項規定「犯第4 條至第8 條
    之罪於偵查及審判中均自白，減輕其刑」，查被告蔡升富雖
    於本院審理時坦承犯行，然其於偵查中就本案全部犯行均矢
    口否認（見96年度偵字第5820號卷第100 頁、98年度偵緝字
    第261 號卷第5 頁），並未自白，不符上開減輕其刑之要件
    （最高法院99年度台上字第4388號、第4213號判決意旨參照
    ），自不能依上開規定減輕其刑。
  (三)又按，販賣第一級毒品罪之法定本刑為死刑或無期徒刑，販
    賣第二級毒品罪之法定本刑為無期徒刑或7 年以上有期徒刑
    ，然同為販賣第一級毒品、第二級毒品之人，其原因動機不
    一，犯罪情節未必盡同，或有大盤毒梟者，亦有中、小盤之
    分，甚或僅止於吸毒者友儕間為求互通有無之有償轉讓者亦
    有之，其販賣行為所造成危害社會之程度自屬有異，法律科
    處此類犯罪，所設之法定最低本刑卻同為「死刑或無期徒刑
    」、「無期徒刑或7 年以上有期徒刑」，不可謂不重。於此
    情形，倘依其情狀處以相當之有期徒刑，即足以懲儆，並可
    達防衛社會之目的者，自非不可依客觀之犯行與主觀之惡性
    二者加以考量其情狀，是否有可憫恕之處，適用刑法第59條
    之規定酌量減輕其刑，期使個案裁判之量刑，能斟酌至當，
    符合比例原則。查本件被告販賣第一級毒品海洛因、第二級
    毒品甲基安非他命予之次數僅9 次，販賣數量與所得非鉅，
    與大量出售第一級毒品、第二級毒品以賺取巨額利潤者，顯
    屬有別，以被告情節論，惡性尚非重大不赦，若以毒品危害
    防制條例第4 條第1 項、第2 項所規定之法定本刑而科處販
    賣既遂部分最輕本刑無期徒刑、7 年以上有期徒刑，均實屬
    情輕法重，在客觀上尚足以引起一般之同情，尚有堪資憫恕
    之處，本院認依其情狀處以相當之有期徒刑，即足以懲儆，
    並可達防衛社會之目的，爰適用刑法第59條之規定，酌量減
    輕其刑；被告兼具上開加重、減輕事由，應先加後減之。
  (四)爰審酌被告忽視於毒品對於國人健康之戕害及販賣第一級、
    第二級毒品對於社會國家具有之潛在危害，多次販賣毒品，
    危害性非輕，前曾有販賣毒品之紀錄，惟念其係國中畢業、
    需要扶養年幼子女之家庭狀況，且於本院審理時均坦承犯行
    、態度良好等一切情狀，分別量處如附表所示之刑，並定其
    應執行之刑。
四、沒收：
  (一)按犯毒品危害防制條例第4 條至第9 條之罪者，其供犯罪所
    用或因犯罪所得之財物，均沒收之，如全部或一部不能沒收
    時，追徵其價額或以其財產抵償之，毒品危害防制條例第19
    條第1 項定有明文。查：
    1.未扣案搭配門號0000000000號、0000000000號行動電話各
      1 支屬被告所有、供販賣毒品聯絡之用，業據被告供述屬
      實，應依毒品危害防制條例第19條第1 項規定宣告沒收，
      且該2 支行動電話因未扣案，雖未扣案，然無證據證明業
      已滅失，應依毒品危害防制條例第19條第1 項規定宣告沒
      收。如全部或一部不能沒收時，追徵其價額（參看最高法
      院99年台上字第5534號判決、99年第5 次刑事庭會議）。
    2.未扣案之如附表1 至3 各次販賣毒品所得之財物，應於上
      開各罪項下諭知沒收，如全部或一部不能沒收時，以其之
      財產抵償之。
  (二)至被告於96年9 月21日為警搜索扣得如附表4 編號1 所示之
    第二級毒品甲基安非他命1 包、附表4 編號2 至4 所示之電
    子磅秤、葡萄糖、分裝袋，業經臺灣新竹地方法院檢察署檢
    察官於被告蔡升富另案施用毒品案件中分別為沒收銷燬、沒
    收之處分；扣案如附表5 所示之物，均查無積極證據足認上
    揭扣案物品係被告蔡升富販賣毒品所用之物，上開物品與本
    案並無關連，亦非違禁物，爰不另為沒收之諭知，併此敘明
    。
參、無罪部分
一、公訴意旨略以：被告蔡升富基於販賣第二級毒品甲基安非他
    命之犯意，於附表6 所示時、地販賣第二級毒品甲基安非他
    命予呂家豪。因認被告蔡升富涉犯毒品危害防制條例第4 條
    第2 項之販賣第二級毒品罪嫌云云。
二、按犯罪事實應依證據認定之，無證據不得認定犯罪事實，刑
    事訴訟法第154 條第2 項定有明文。而所謂認定犯罪事實之
    證據，係指足以認定被告確有犯罪行為之積極證據而言，該
    項證據自須適合於被告犯罪事實之認定，始得採為斷罪資料
    ；苟積極證據不足為不利於被告事實之認定時，即應為有利
    於被告之認定，更不必有何有利之證據（最高法院29年度上
    字第3105號、30年度上字第816 號判例意旨參照）。又按刑
    事訴訟法第156 條第2 項規定：被告或共犯之自白不得作為
    有罪判決之唯一證據，仍應調查其他必要之證據，以察其是
    否與事實相符。其立法旨意乃在防範被告或共犯自白之虛擬
    致與事實不符，故對自白在證據上之價值加以限制，明定須
    藉補強證據以擔保其真實性，並非絕對可由法院自由判斷被
    告或共犯自白之證明力。而施用毒品者，其所稱向某人購買
    之供述，尤須補強證據以擔保其供述之真實性。良以施用毒
    品者其供述之憑信性本不及於一般人，況施用毒品者其供出
    來源，因而破獲者，法律復規定得減輕其刑，其有為偵查機
    關誘導、或為邀輕典而為不實之陳述之可能，其供述之真實
    性自有合理之懷疑。是施用毒品者關於其向某人購買毒品之
    供述，必須補強證據佐證，以擔保其供述之真實性，俾貫澈
    刑事訴訟無罪推定及嚴格證明之基本原則。又關於毒品施用
    者其所稱向某人購買毒品之供述，必須補強證據佐證，係指
    毒品購買者之供述縱使並無瑕疵，仍須補強證據佐證而言，
    以擔保其供述之真實性。該所謂補強證據，必須與施用毒品
    者關於相關毒品交易之供述，具有相當程度之關聯性，且足
    使一般人對於施用毒品者之供述無合理之懷疑存在，而得確
    信其為真實，始足當之。若毒品購買者之供述證據，本身已
    有重大瑕疵，依嚴格證明之法則，苟已無法憑為犯罪事實之
    認定時，自無再論補強證據之必要（最高法院95年度台上字
    第6850號、96年度台上字第1029號裁判意旨參照）。再刑事
    訴訟法第161 條第1 項規定：檢察官就被告犯罪事實，應負
    舉證責任，並指出證明之方法，因此檢察官對於起訴之犯罪
    事實，應負提出證據及說服之實質舉證責任，倘所提出之證
    據，不足為被告有罪之積極證明，或其指出證明之方法，無
    從說服法院以形成被告有罪之心證，基於無罪推定之原則，
    自應為被告無罪判決之諭知，亦經最高法院著有92年度台上
    字第128 號判例可資參照。
三、公訴人認被告蔡升富涉有附表6 所示販賣第二級毒品甲基安
    非他命罪嫌，無非係以被告蔡升富於本院行準備程序、審理
    中之自白及證人呂家豪偵查中所為證述為其論據。
四、經查：
  (一)按起訴為訴訟上之請求，基於不告不理原則，受訴法院對於
    被告之行為，應受審判之範圍，除刑事訴訟法第267 條之情
    形外，應以起訴書所記載被告之犯罪事實為準。到庭實行公
    訴之檢察官以言詞所為之陳述或書面提出之補充理由書，其
    中逸出起訴書記載之犯罪事實部分，倘原本係屬於一部起訴
    效力所及之他部事實之擴張，應僅止於促使法院之注意，非
    屬訴訟上之請求，不生起訴之效力。又基於審判不可分之原
    則，單一性案件當亦無所謂犯罪事實之一部減縮可言。故有
    罪判決之事實如與起訴事實有不盡一致之情形，即應分別說
    明其併就未起訴之他部事實予以論究而為合一審判之理由，
    或起訴事實之一部不另為諭知無罪、免訴、不受理判決之旨
    ，否則即有判決理由不備或已受請求之事項未予判決之違背
    法令（最高法院99年度台上第853 號判決意旨參照）。是本
    案應受審判範圍應以起訴書所載犯罪事實為準，核先敘明。
  (二)證人呂家豪於警詢中指述：很多毒品來源是被告蔡升富賣給
    我的等語（見97年度偵字第1376號卷(一)第61頁背面）；復於
    偵查中先證述：於96年6 、7 月間，在新竹火車站前或新竹
    市○○路金銀島遊戲場以5,000 元或10,000元價格購買1 公
    克或2 公克安非他命，都是被告本人交給我的，大約有6 、
    7 次等語（見97年度偵字第1376號卷(二)第19頁）；又證述稱
    ：96年6 、7 月間大約3 、4 天就會向被告購買1 次安非他
    命，買的地點有在新竹火車站、新竹高職那邊的天橋、新竹
    市○○路金銀島遊戲場，我大部分是假日的晚上會去金銀島
    遊戲場，第1 次買2,000 元，真的想不出來第2 次是何時向
    被告購買毒品，應該也是在金銀島遊戲場，第3 次我也想不
    出來交易時間、地點及交易的量，第4 、5 次的我也都忘記
    了，但最後1 次交易的前1 次應該是買10,000元，在新竹火
    車站前，第6 次是在96年7 月14日中午，當時買15000 元的
    安非他命，交易地點是在金銀島遊戲場等語（見本院卷第31
    頁至第33頁）；而被告蔡升富於本院行準備程序時僅自白稱
    ：我賣給呂家豪部分我不清楚，每1 克3,000 元左右，比較
    多的話是我們合買的；我賣給呂家豪的金額部分，如檢察官
    補充理由書所載等語（見本院卷第23頁）。足見證人呂家豪
    就起訴書所述第2 次至第5 次向被告蔡升富購買甲基安非他
    命之種類、金額、時間等，前後數次之陳述並非一致，且被
    告蔡升富自白或與證人呂家豪所述不符，或僅就公訴人所指
    犯罪事實為概括性自白，是被告蔡升富自白有前後不一之瑕
    疵甚明、證人呂家豪偵查中之證詞亦顯有瑕疵甚明。
  (三)而扣案如附表4 所示之物，僅可證明被告蔡升富有為附表1
    至3 所示販賣第一級毒品海洛因、第二級毒品甲基安非他命
    之情，無從僅由該扣案物即認定被告蔡升富亦有販賣附表6
    所示第二級毒品甲基安非他命之情。
五、綜上，依前揭最高法院裁判意旨，本件被告蔡升富就此部分
    自白顯有瑕疵，而證人即購毒者呂家豪之供述亦有瑕疵，且
    無其他補強證據足以擔保其供述之真實性，自難就附表6 所
    示部分逕為被告有罪之認定，自不得以渠等之陳述互為補強
    證據，遽認被告蔡升富有公訴人所指如附表6 所示販賣第二
    級毒品之犯行，故此部分應為被告無罪判決之諭知。
據上論斷，應依刑事訴訟法第299 條第1 項前段、第301 條第1
項，毒品危害防制條例第4 條第1 項、第2 項、第19條第1 項，
刑法第11條前段、第47條、第55條、第51條第5 款，判決如主文
。
本案經檢察官黃慧倫到庭執行職務。
中    華    民    國   100    年    2     月    25    日
                  刑事第一庭  審判長法  官  陳健順
                                    法  官  林哲瑜
                                    法  官  朱美璘
以上正本證明與原本無異。
如不服本判決應於收受判決後10日內向本院提出上訴書狀，並應
敘述具體理由。其未敘述上訴理由者，應於上訴期間屆滿後20日
內向本院補提理由書(均須按他造當事人之人數附繕本)「切勿逕
送上級法院」。
中    華    民    國   100    年    2     月    25    日
                                    書記官  楊嘉惠
附錄本案論罪科刑法條：
毒品危害防制條例第4條
製造、運輸、販賣第一級毒品者，處死刑或無期徒刑；處無期徒
刑者，得併科新臺幣2 千萬元以下罰金。
製造、運輸、販賣第二級毒品者，處無期徒刑或7 年以上有期徒
刑，得併科新臺幣1 千萬元以下罰金。
製造、運輸、販賣第三級毒品者，處5 年以上有期徒刑，得併科
新臺幣7 百萬元以下罰金。
製造、運輸、販賣第四級毒品者，處3 年以上10年以下有期徒刑
，得併科新臺幣3 百萬元以下罰金。
製造、運輸、販賣專供製造或施用毒品之器具者，處1年以上7年
以下有期徒刑，得併科新臺幣1 百萬元以下罰金。
前五項之未遂犯罰之。
附表1：販賣第一級毒品海洛因、第二級毒品甲基安非他命
┌──┬─────┬────┬───┬─────────┬────┬────────────┬──────┬───────┬───────────┬───────┐
│編號│ 交易時間 │ 行為人 │買受人│    交易地點      │交易數量│        證  據          │  手機號碼  │  通聯譯文    │      論罪科刑        │   備    註   │
│    │          │        │      │                  │及價格  │                        │            │              │                      │              │
├──┼─────┼────┼───┼─────────┼────┼────────────┼──────┼───────┼───────────┼───────┤
│ 1  │96年7月22 │蔡升富  │林建興│新竹市○○路366號2│第一級毒│被告蔡升富之自白（見99審│0000000000  │              │蔡升富販賣第一級毒品，│【1(1)】       │
│    │日20時許  │        │      │樓                │品海洛因│訴126卷第63頁至第63頁反 │0000000000  │              │累犯，處有期徒刑拾伍年│              │
│    │          │        │      │                  │8 包3000│面、本院卷第21頁至第23頁│            │              │貳月。未扣案之搭配門號│              │
│    │          │        │      │                  │元（驗餘│、第42頁反面）          │            │              │「000000 0000 」、「09│此部分毒品海洛│
│    │          │        │      │                  │淨重0.56│                        │            │              │00000000」行動電話各壹│因、甲基安非他│
│    │          │        │      │                  │29公克）│被告蔡升富之自白：對於檢│            │              │具均沒收，如全部或一部│命已分別於本院│
│    │          │        │      │                  │；第二級│察官起訴之犯罪事實我認罪│            │              │不能沒收時，追徵其價額│96年度竹簡字第│
│    │          │        │      │                  │毒品甲基│，在偵查中，我認為是好朋│            │              │；未扣案之販賣毒品所得│1435號、1362號│
│    │          │        │      │                  │安非他命│友，有販賣，也有轉讓給朋│            │              │共計新臺幣捌仟元均沒收│諭知沒收銷毀。│
│    │          │        │      │                  │2 包5000│友的行為（見99審訴126卷 │            │              │，如全部或一部不能沒收│（見97年度偵字│
│    │          │        │      │                  │元（毛重│第63頁至第63頁反面本院準│            │              │時，以其財產抵償之。  │1375號卷第202 │
│    │          │        │      │                  │1.6 公克│備）；對於檢察官起訴之犯│            │              │                      │頁至第203 頁、│
│    │          │        │      │                  │）      │罪事實，我不爭執，起訴書│            │              │                      │98年度偵緝字第│
│    │          │        │      │                  │        │犯罪事實所載販賣一、二級│            │              │                      │261 號卷第10頁│
│    │          │        │      │                  │        │毒品我都認罪（見本院卷第│            │              │                      │至第11頁背面）│
│    │          │        │      │                  │        │21頁至第22頁本院準備）；│            │              │                      │              │
│    │          │        │      │                  │        │對於檢察官起訴之犯罪事實│            │              │                      │              │
│    │          │        │      │                  │        │，我都認罪（見本院卷第42│            │              │                      │              │
│    │          │        │      │                  │        │頁反面本院準備）。      │            │              │                      │              │
│    │          │        │      │                  │        │                        │            │              │                      │              │
│    │          │        │      │                  │        │證人林建興之證述：我在96│            │              │                      │              │
│    │          │        │      │                  │        │年7月22日晚上20時許左右 │            │              │                      │              │
│    │          │        │      │                  │        │，在新竹市○○路的路邊向│            │              │                      │              │
│    │          │        │      │                  │        │蔡升富購買毒品海洛因約2 │            │              │                      │              │
│    │          │        │      │                  │        │公克左右約3000元、安非他│            │              │                      │              │
│    │          │        │      │                  │        │命約2 公克5000元（見96偵│            │              │                      │              │
│    │          │        │      │                  │        │5820卷第18頁至第18頁反面│            │              │                      │              │
│    │          │        │      │                  │        │警詢）；蔡升富於96年7 月│            │              │                      │              │
│    │          │        │      │                  │        │22日販賣毒品予林建興，每│            │              │                      │              │
│    │          │        │      │                  │        │次以8000元之價格向蔡升富│            │              │                      │              │
│    │          │        │      │                  │        │購買各2 公克之海洛因及安│            │              │                      │              │
│    │          │        │      │                  │        │非他命毒品（見96偵5820  │            │              │                      │              │
│    │          │        │      │                  │        │卷第20頁反面警詢）；96年│            │              │                      │              │
│    │          │        │      │                  │        │7 月22日20時許我在新竹市│            │              │                      │              │
│    │          │        │      │                  │        │香山區○○路366 號蔡升富│            │              │                      │              │
│    │          │        │      │                  │        │的家中買的，海洛因買了30│            │              │                      │              │
│    │          │        │      │                  │        │00元，8 分之1 錢，後來蔡│            │              │                      │              │
│    │          │        │      │                  │        │升富有幫我加葡萄糖上去，│            │              │                      │              │
│    │          │        │      │                  │        │也買安非他命2 公克5000元│            │              │                      │              │
│    │          │        │      │                  │        │（見96偵5820卷第47頁至第│            │              │                      │              │
│    │          │        │      │                  │        │48 頁 偵訊）。          │            │              │                      │              │
│    │          │        │      │                  │        │                        │            │              │                      │              │
├──┼─────┼────┼───┼─────────┼────┼────────────┼──────┼───────┼───────────┼───────┤
│ 2  │96年8 月間│蔡升富  │蔡龍珠│新竹市○○路格瑞絲│第一級毒│被告蔡升富之自白（見99審│0000000000  │              │蔡升富販賣第一級毒品，│【1(3)】       │
│    │某日      │        │      │蔡龍珠之租屋處    │品海洛因│訴126卷第63頁至第63頁反 │0000000000  │              │累犯，處有期徒刑拾伍年│              │
│    │          │        │      │                  │4000元；│面、本院卷第21頁至第23頁│            │              │貳月。未扣案之搭配門號│              │
│    │          │        │      │                  │第二級毒│、第42頁反面）          │            │              │「000000 0000 」、「09│              │
│    │          │        │      │                  │品甲基安│                        │            │              │00000000」行動電話各壹│              │
│    │          │        │      │                  │非他命40│被告蔡升富之自白：對於檢│            │              │具均沒收，如全部或一部│              │
│    │          │        │      │                  │00元。  │察官起訴之犯罪事實我認罪│            │              │不能沒收時，追徵其價額│              │
│    │          │        │      │                  │        │，在偵查中，我認為是好朋│            │              │；未扣案之販賣毒品所得│              │
│    │          │        │      │                  │        │友，有販賣，也有轉讓給朋│            │              │共計新臺幣捌仟元均沒收│              │
│    │          │        │      │                  │        │友的行為（見99審訴126卷 │            │              │，如全部或一部不能沒收│              │
│    │          │        │      │                  │        │第63頁至第63頁反面本院準│            │              │時，以其財產抵償之。  │              │
│    │          │        │      │                  │        │備）；對於檢察官起訴之犯│            │              │                      │              │
│    │          │        │      │                  │        │罪事實，我不爭執，起訴書│            │              │                      │              │
│    │          │        │      │                  │        │犯罪事實所載販賣一、二級│            │              │                      │              │
│    │          │        │      │                  │        │毒品我都認罪，起訴書犯罪│            │              │                      │              │
│    │          │        │      │                  │        │事實１(3)我賣給蔡龍珠的，│            │              │                      │              │
│    │          │        │      │                  │        │我跟蔡龍珠等人原本一起施│            │              │                      │              │
│    │          │        │      │                  │        │用毒品，我出監之後，有一│            │              │                      │              │
│    │          │        │      │                  │        │段時間沒有施用，賣多少錢│            │              │                      │              │
│    │          │        │      │                  │        │我不知道。監聽譯文只要講│            │              │                      │              │
│    │          │        │      │                  │        │到我有賣毒品的部分我都承│            │              │                      │              │
│    │          │        │      │                  │        │認（見本院卷第21頁至第23│            │              │                      │              │
│    │          │        │      │                  │        │頁本院準備）；對於檢察官│            │              │                      │              │
│    │          │        │      │                  │        │起訴之犯罪事實，我都認罪│            │              │                      │              │
│    │          │        │      │                  │        │。起訴書犯罪事實１(3)96年│            │              │                      │              │
│    │          │        │      │                  │        │8月我賣蔡龍珠海洛因、安 │            │              │                      │              │
│    │          │        │      │                  │        │非他命各1克，1克4000元，│            │              │                      │              │
│    │          │        │      │                  │        │是郭維啻拿去給蔡龍珠的（│            │              │                      │              │
│    │          │        │      │                  │        │見本院卷第42頁反面本院準│            │              │                      │              │
│    │          │        │      │                  │        │備）。                  │            │              │                      │              │
│    │          │        │      │                  │        │                        │            │              │                      │              │
│    │          │        │      │                  │        │證人蔡龍珠之證述：96年8 │            │              │                      │              │
│    │          │        │      │                  │        │、9 月有2 次我是打蔡升富│            │              │                      │              │
│    │          │        │      │                  │        │的0000000000、0000000000│            │              │                      │              │
│    │          │        │      │                  │        │行動電話號碼向蔡升富購買│            │              │                      │              │
│    │          │        │      │                  │        │海洛因及安非他命，但蔡升│            │              │                      │              │
│    │          │        │      │                  │        │富請他的小弟郭維啻開車開│            │              │                      │              │
│    │          │        │      │                  │        │蔡升富的自小客車送貨到約│            │              │                      │              │
│    │          │        │      │                  │        │定的地點時，郭維啻有以  │            │              │                      │              │
│    │          │        │      │                  │        │0000000000打電話給我交付│            │              │                      │              │
│    │          │        │      │                  │        │毒品（見97偵1375卷(一)第40│            │              │                      │              │
│    │          │        │      │                  │        │頁警詢）；我曾經在96年7 │            │              │                      │              │
│    │          │        │      │                  │        │月間向蔡升富購買毒品，我│            │              │                      │              │
│    │          │        │      │                  │        │海洛因及安非他命都有買過│            │              │                      │              │
│    │          │        │      │                  │        │，一直買到96年10月左右，│            │              │                      │              │
│    │          │        │      │                  │        │購買的次數我忘記了，海洛│            │              │                      │              │
│    │          │        │      │                  │        │因0.1 公克賣1000元，安非│            │              │                      │              │
│    │          │        │      │                  │        │他命0.1 公克也是1000元，│            │              │                      │              │
│    │          │        │      │                  │        │我都是用0000000000的電話│            │              │                      │              │
│    │          │        │      │                  │        │跟蔡升富的0000000000、  │            │              │                      │              │
│    │          │        │      │                  │        │0000000000電話聯絡購買，│            │              │                      │              │
│    │          │        │      │                  │        │毒品是蔡升富載他女朋友吳│            │              │                      │              │
│    │          │        │      │                  │        │彩鳳到我住處或是路邊交給│            │              │                      │              │
│    │          │        │      │                  │        │我的，郭維啻有送過我2 次│            │              │                      │              │
│    │          │        │      │                  │        │（見97偵1375卷(一)第170 頁│            │              │                      │              │
│    │          │        │      │                  │        │偵訊）；我跟蔡升富買毒品│            │              │                      │              │
│    │          │        │      │                  │        │，約1 公克海洛因5 、6000│            │              │                      │              │
│    │          │        │      │                  │        │元，安非他命1 公克3 、40│            │              │                      │              │
│    │          │        │      │                  │        │00元，同時拿2 種毒品，1 │            │              │                      │              │
│    │          │        │      │                  │        │次都各1 公克，買毒品過程│            │              │                      │              │
│    │          │        │      │                  │        │中之前都是跟蔡升富接洽，│            │              │                      │              │
│    │          │        │      │                  │        │只有最後2 次是96年12月下│            │              │                      │              │
│    │          │        │      │                  │        │旬，蔡升富叫郭維啻送來給│            │              │                      │              │
│    │          │        │      │                  │        │我，是送到我在食品路的租│            │              │                      │              │
│    │          │        │      │                  │        │屋處。我在96年7 、8 月開│            │              │                      │              │
│    │          │        │      │                  │        │始到96年12月向蔡升富購買│            │              │                      │              │
│    │          │        │      │                  │        │海洛因、安非他命，平均都│            │              │                      │              │
│    │          │        │      │                  │        │是3 至4 星期買1 次，每次│            │              │                      │              │
│    │          │        │      │                  │        │都是買海洛因、安非他命各│            │              │                      │              │
│    │          │        │      │                  │        │1公 克，金額如我上述，有│            │              │                      │              │
│    │          │        │      │                  │        │時增減500 至1000元，交付│            │              │                      │              │
│    │          │        │      │                  │        │毒品地點在我食品路租屋處│            │              │                      │              │
│    │          │        │      │                  │        │、蔡升富牛埔路家中（見97│            │              │                      │              │
│    │          │        │      │                  │        │偵1375卷(一)第215 頁至第  │            │              │                      │              │
│    │          │        │      │                  │        │216 頁偵訊）。          │            │              │                      │              │
│    │          │        │      │                  │        │                        │            │              │                      │              │
│    │          │        │      │                  │        │證人郭維啻之證述：我是因│            │              │                      │              │
│    │          │        │      │                  │        │為沒有工作又染上毒癮沒有│            │              │                      │              │
│    │          │        │      │                  │        │錢購買毒品，才替蔡升富把│            │              │                      │              │
│    │          │        │      │                  │        │毒品轉送給呂家豪、林慶源│            │              │                      │              │
│    │          │        │      │                  │        │、蔡龍珠等人（見96偵5820│            │              │                      │              │
│    │          │        │      │                  │        │卷第55頁警詢）；我幫蔡升│            │              │                      │              │
│    │          │        │      │                  │        │富運送毒品給呂家豪、林慶│            │              │                      │              │
│    │          │        │      │                  │        │源、蔡龍珠，都是約新竹市│            │              │                      │              │
│    │          │        │      │                  │        │北大路的金銀島遊戲場（見│            │              │                      │              │
│    │          │        │      │                  │        │96偵5820卷第61頁偵訊）；│            │              │                      │              │
│    │          │        │      │                  │        │我替蔡升富運送毒品給陳錦│            │              │                      │              │
│    │          │        │      │                  │        │堂、林慶源、鄭書豪、蔡宏│            │              │                      │              │
│    │          │        │      │                  │        │倍、蔡龍珠等，蔡升富需要│            │              │                      │              │
│    │          │        │      │                  │        │我運送時就會打電話叫我到│            │              │                      │              │
│    │          │        │      │                  │        │他家裡（新竹市○○路366 │            │              │                      │              │
│    │          │        │      │                  │        │號）2樓他居住的房間內拿 │            │              │                      │              │
│    │          │        │      │                  │        │取毒品，交付給他指定的人│            │              │                      │              │
│    │          │        │      │                  │        │（見97偵1375卷(一)第36頁警│            │              │                      │              │
│    │          │        │      │                  │        │詢）；我有提供毒品給蔡龍│            │              │                      │              │
│    │          │        │      │                  │        │珠、林慶源等人施用，都是│            │              │                      │              │
│    │          │        │      │                  │        │蔡升富要我出貨給他們的（│            │              │                      │              │
│    │          │        │      │                  │        │見97偵1375卷(一)第154頁偵 │            │              │                      │              │
│    │          │        │      │                  │        │訊）；我有送過毒品給今日│            │              │                      │              │
│    │          │        │      │                  │        │到場的蔡龍珠1 、2 次，大│            │              │                      │              │
│    │          │        │      │                  │        │概是在96年8 月被抓之前有│            │              │                      │              │
│    │          │        │      │                  │        │送過1 、2 次，就是送到食│            │              │                      │              │
│    │          │        │      │                  │        │品路的住處那裡（見97偵13│            │              │                      │              │
│    │          │        │      │                  │        │75卷(一)第169 頁偵訊）。  │            │              │                      │              │
│    │          │        │      │                  │        │                        │            │              │                      │              │
├──┼─────┼────┼───┼─────────┼────┼────────────┼──────┼───────┼───────────┼───────┤
│ 3  │96年9月16 │蔡升富  │蔡龍珠│新竹市○○路之「史│第一級毒│被告蔡升富之自白（見99審│郭維啻行動電│96/09/16      │蔡升富販賣第一級毒品，│【1(3)】前段   │
│    │日某時    │        │      │努比電子遊戲場」  │品海洛因│訴126卷第63頁至第63頁反 │話號碼：0986│17:31:05      │累犯，處有期徒刑拾伍年│              │
│    │          │        │      │                  │4000元；│面、本院卷第21頁至第23頁│192540→A   │B：我在光復路 │貳月。未扣案之搭配門號│              │
│    │          │        │      │                  │第二級毒│、第42頁反面）          │            │「史奴比」這裏│「000000 0000 」、「09│              │
│    │          │        │      │                  │品甲基安│                        │蔡龍珠行動電│A：那妳直接上 │00000000」行動電話各壹│              │
│    │          │        │      │                  │非他命40│被告蔡升富之自白：對於檢│話號碼：0913│來吧！        │具均沒收，如全部或一部│              │
│    │          │        │      │                  │00元。  │察官起訴之犯罪事實我認罪│670446→B   │B：我沒辦法開 │不能沒收時，追徵其價額│              │
│    │          │        │      │                  │        │，在偵查中，我認為是好朋│            │車，我到現在還│；未扣案之販賣毒品所得│              │
│    │          │        │      │                  │        │友，有販賣，也有轉讓給朋│            │沒睡耶，我已經│共計新臺幣捌仟元均沒收│              │
│    │          │        │      │                  │        │友的行為（見99審訴126卷 │            │精神恍惚啊..  │，如全部或一部不能沒收│              │
│    │          │        │      │                  │        │第63頁至第63頁反面本院準│            │A：啊是退掉喔 │時，以其財產抵償之。  │              │
│    │          │        │      │                  │        │備）；對於檢察官起訴之犯│            │？            │                      │              │
│    │          │        │      │                  │        │罪事實，我不爭執，起訴書│            │B：看你呀，你 │                      │              │
│    │          │        │      │                  │        │犯罪事實所載販賣一、二級│            │如果還要用，你│                      │              │
│    │          │        │      │                  │        │毒品我都認罪，起訴書犯罪│            │留著啊.       │                      │              │
│    │          │        │      │                  │        │事實１(3)我賣給蔡龍珠的，│            │A：你不是說要 │                      │              │
│    │          │        │      │                  │        │我跟蔡龍珠等人，原本一起│            │過來？        │                      │              │
│    │          │        │      │                  │        │施用毒品，我出監之後，有│            │B：我沒辦法開 │                      │              │
│    │          │        │      │                  │        │一段時間沒有施用，賣多少│            │車過去啊，你過│                      │              │
│    │          │        │      │                  │        │錢我不知道。監聽譯文只要│            │來啦.         │                      │              │
│    │          │        │      │                  │        │講到我有賣毒品的部分我都│            │A：「史奴比」 │                      │              │
│    │          │        │      │                  │        │承認（見本院卷第21頁至第│            │在哪裏？      │                      │              │
│    │          │        │      │                  │        │23頁本院準備）；對於檢察│            │B：在光復路、 │                      │              │
│    │          │        │      │                  │        │官起訴之犯罪事實，我都認│            │四平路口天橋下│                      │              │
│    │          │        │      │                  │        │罪。（見本院卷第42頁反面│            │面.           │                      │              │
│    │          │        │      │                  │        │本院準備）。            │            │A：到那邊在打 │                      │              │
│    │          │        │      │                  │        │                        │            │給妳，那地址多│                      │              │
│    │          │        │      │                  │        │證人蔡龍珠之證述：我從96│            │少？          │                      │              │
│    │          │        │      │                  │        │年07月起陸續向蔡升富購買│            │B：沒有門牌號 │                      │              │
│    │          │        │      │                  │        │海洛因及安非他命等毒品，│            │碼，就史努比那│                      │              │
│    │          │        │      │                  │        │約二個星期就要向蔡升富購│            │一間！        │                      │              │
│    │          │        │      │                  │        │買1次毒品，每次購買的海 │            │A：好啦！     │                      │              │
│    │          │        │      │                  │        │洛因數量約1公克左右，價 │            │              │                      │              │
│    │          │        │      │                  │        │格約新台幣五、六千元，安│            │96/09/16      │                      │              │
│    │          │        │      │                  │        │非他命數量約1至2公克，價│            │18:38:01      │                      │              │
│    │          │        │      │                  │        │格約新台幣6 、7 千元左右│            │B：維帝，啊你 │                      │              │
│    │          │        │      │                  │        │。我是經電話與蔡升富聯絡│            │在哪裏？      │                      │              │
│    │          │        │      │                  │        │，並約定於新竹市○○路格│            │A：現在那邊退 │                      │              │
│    │          │        │      │                  │        │瑞絲我租屋處樓下、有幾次│            │掉了，剛退掉而│                      │              │
│    │          │        │      │                  │        │是我到牛埔路他住家2 樓房│            │已.           │                      │              │
│    │          │        │      │                  │        │間或其他比較明顯的地標取│            │略            │                      │              │
│    │          │        │      │                  │        │貨，大部分是蔡升富本人開│            │              │                      │              │
│    │          │        │      │                  │        │車到親自將海洛因及安非他│            │在忠孝路，保齡│                      │              │
│    │          │        │      │                  │        │命交給我（見97偵1375卷(一)│            │球館對面那一間│                      │              │
│    │          │        │      │                  │        │第40頁警詢）；0000-00000│            │嗎？          │                      │              │
│    │          │        │      │                  │        │0電 話96年9 月16日與0913│            │B：離開了啦.  │                      │              │
│    │          │        │      │                  │        │670446電話之通聯紀錄，就│            │A：那現在怎麼 │                      │              │
│    │          │        │      │                  │        │是我與蔡升富購買毒品然後│            │辦？整理到現在│                      │              │
│    │          │        │      │                  │        │由郭維啻代為送達之連絡紀│            │啊，還是要去我│                      │              │
│    │          │        │      │                  │        │錄。我事先有打電話給蔡升│            │大仔那邊.     │                      │              │
│    │          │        │      │                  │        │富要多少數量的毒品，後來│            │B：隨便啊，我 │                      │              │
│    │          │        │      │                  │        │就由郭維啻跟我連絡交付的│            │沒關係，看你啊│                      │              │
│    │          │        │      │                  │        │事宜（見97偵1375卷(一)第17│            │.             │                      │              │
│    │          │        │      │                  │        │1 頁偵訊）；我跟蔡升富買│            │              │                      │              │
│    │          │        │      │                  │        │毒品，約1 公克海洛因5 、│            │A：你那邊還有 │                      │              │
│    │          │        │      │                  │        │6000元，安非他命1 公克3 │            │「男的」（安非│                      │              │
│    │          │        │      │                  │        │、4000元，我都是同時拿2 │            │他命）嗎？    │                      │              │
│    │          │        │      │                  │        │種毒品，1 次都各1 公克，│            │B ：有叫人去處│                      │              │
│    │          │        │      │                  │        │買毒品過程中之前都是跟蔡│            │理，還沒送過來│                      │              │
│    │          │        │      │                  │        │升富接洽，只有最後2 次是│            │啊            │                      │              │
│    │          │        │      │                  │        │96年12月下旬，蔡升富叫郭│            │.             │                      │              │
│    │          │        │      │                  │        │維啻送來給我，是送到我在│            │略            │                      │              │
│    │          │        │      │                  │        │食品路的租屋處。我約是在│            │              │                      │              │
│    │          │        │      │                  │        │96年7 、8 月開始到96年12│            │              │                      │              │
│    │          │        │      │                  │        │月向蔡升富購買海洛因、安│            │              │                      │              │
│    │          │        │      │                  │        │非他命，平均都是3 至4星 │            │              │                      │              │
│    │          │        │      │                  │        │期買一次，每次都是買海洛│            │              │                      │              │
│    │          │        │      │                  │        │因、安非他命各1 公克，金│            │              │                      │              │
│    │          │        │      │                  │        │額如我上述，有時增減500 │            │              │                      │              │
│    │          │        │      │                  │        │至1000元，交付毒品地點在│            │              │                      │              │
│    │          │        │      │                  │        │我食品路租屋處、蔡升富牛│            │              │                      │              │
│    │          │        │      │                  │        │埔路家中（見97偵1375 卷 │            │              │                      │              │
│    │          │        │      │                  │        │(一)第215 頁至第216 頁偵訊│            │              │                      │              │
│    │          │        │      │                  │        │）。                    │            │              │                      │              │
│    │          │        │      │                  │        │                        │            │              │                      │              │
│    │          │        │      │                  │        │證人郭維啻之證述：我是因│            │              │                      │              │
│    │          │        │      │                  │        │為沒有工作又染上毒癮沒有│            │              │                      │              │
│    │          │        │      │                  │        │錢購買毒品，才替蔡升富把│            │              │                      │              │
│    │          │        │      │                  │        │毒品轉送給呂家豪、林慶源│            │              │                      │              │
│    │          │        │      │                  │        │、蔡龍珠等人（見96偵5820│            │              │                      │              │
│    │          │        │      │                  │        │卷第55頁警詢）；我幫蔡升│            │              │                      │              │
│    │          │        │      │                  │        │富運送毒品給呂家豪、林慶│            │              │                      │              │
│    │          │        │      │                  │        │源、蔡龍珠，都是約新竹市│            │              │                      │              │
│    │          │        │      │                  │        │北大路的金銀島遊戲場（見│            │              │                      │              │
│    │          │        │      │                  │        │96偵5820卷第61頁偵訊）；│            │              │                      │              │
│    │          │        │      │                  │        │我替蔡升富運送毒品給陳錦│            │              │                      │              │
│    │          │        │      │                  │        │堂、林慶源、鄭書豪、蔡宏│            │              │                      │              │
│    │          │        │      │                  │        │倍、蔡龍珠及其他也有我不│            │              │                      │              │
│    │          │        │      │                  │        │知道真實姓名，蔡升富需要│            │              │                      │              │
│    │          │        │      │                  │        │我運送時就會打電話叫我到│            │              │                      │              │
│    │          │        │      │                  │        │他家裡（新竹市○○路366 │            │              │                      │              │
│    │          │        │      │                  │        │號）2樓他居住的房間內拿 │            │              │                      │              │
│    │          │        │      │                  │        │取毒品，交付給他指定的人│            │              │                      │              │
│    │          │        │      │                  │        │（見97偵1375卷(一)第36頁警│            │              │                      │              │
│    │          │        │      │                  │        │詢）；我有提供毒品給蔡龍│            │              │                      │              │
│    │          │        │      │                  │        │珠、林慶源等人施用，都是│            │              │                      │              │
│    │          │        │      │                  │        │蔡升富要我出貨給他們的（│            │              │                      │              │
│    │          │        │      │                  │        │見97偵1375卷(一)第154頁偵 │            │              │                      │              │
│    │          │        │      │                  │        │訊）。                  │            │              │                      │              │
│    │          │        │      │                  │        │                        │            │              │                      │              │
│    │          │        │      │                  │        │通聯譯文（見97偵1375卷(一)│            │              │                      │              │
│    │          │        │      │                  │        │第100頁）               │            │              │                      │              │
└──┴─────┴────┴───┴─────────┴────┴────────────┴──────┴───────┴───────────┴───────┘
附表2：販賣第一級毒品海洛因
┌──┬─────┬────┬───┬─────────┬────┬────────────┬──────┬───────┬───────────┬───────┐
│編號│ 交易時間 │ 行為人 │買受人│    交易地點      │交易數量│        證  據          │  手機號碼  │  通聯譯文    │      論罪科刑        │   備    註   │
│    │          │        │      │                  │及價格  │                        │            │              │                      │              │
├──┼─────┼────┼───┼─────────┼────┼────────────┼──────┼───────┼───────────┼───────┤
│ 1  │99年6、7月│蔡升富  │呂家豪│新竹市○○路上「金│1000元，│被告蔡升富之自白（見99審│蔡升富行動電│              │蔡升富販賣第一級毒品，│【1(2)】       │
│    │間某日    │        │      │銀島電子遊戲場」  │0.01公克│訴126卷第63頁至第63頁反 │話號碼：0986│              │累犯，處有期徒刑拾伍年│              │
│    │          │        │      │                  │        │面、本院卷第21頁至第23頁│281222、0986│              │貳月。未扣案之搭配門號│              │
│    │          │        │      │                  │        │、第42頁反面）          │258222      │              │「0000000000」、「0986│              │
│    │          │        │      │                  │        │                        │            │              │281222」行動電話各壹具│              │
│    │          │        │      │                  │        │被告蔡升富之自白：對於檢│            │              │均沒收，如全部或一部不│              │
│    │          │        │      │                  │        │察官起訴之犯罪事實我認罪│            │              │能沒收時，追徵其價額；│              │
│    │          │        │      │                  │        │，在偵查中，我認為是好朋│            │              │未扣案之販賣毒品所得新│              │
│    │          │        │      │                  │        │友，有販賣，也有轉讓給朋│            │              │臺幣壹仟元均沒收，如全│              │
│    │          │        │      │                  │        │友的行為（見99審訴126卷 │            │              │部或一部不能沒收時，以│              │
│    │          │        │      │                  │        │第63頁至第63頁反面本院準│            │              │其財產抵償之。        │              │
│    │          │        │      │                  │        │備）；對於檢察官起訴之犯│            │              │                      │              │
│    │          │        │      │                  │        │罪事實，我不爭執，起訴書│            │              │                      │              │
│    │          │        │      │                  │        │犯罪事實所載販賣一、二級│            │              │                      │              │
│    │          │        │      │                  │        │毒品我都認罪。起訴書犯罪│            │              │                      │              │
│    │          │        │      │                  │        │事實1（2），海洛因部分如│            │              │                      │              │
│    │          │        │      │                  │        │檢察官起訴（見本院卷第21│            │              │                      │              │
│    │          │        │      │                  │        │頁至第23頁本院準備）；對│            │              │                      │              │
│    │          │        │      │                  │        │於檢察官起訴之犯罪事實，│            │              │                      │              │
│    │          │        │      │                  │        │我都認罪，我賣給呂家豪的│            │              │                      │              │
│    │          │        │      │                  │        │部分，賣的金額如檢察官補│            │              │                      │              │
│    │          │        │      │                  │        │充理由書附表所載（見本院│            │              │                      │              │
│    │          │        │      │                  │        │卷第42頁反面本院準備）。│            │              │                      │              │
│    │          │        │      │                  │        │                        │            │              │                      │              │
│    │          │        │      │                  │        │證人呂家豪之證述：我有跟│            │              │                      │              │
│    │          │        │      │                  │        │蔡升富購買過1 次約0.01公│            │              │                      │              │
│    │          │        │      │                  │        │克海洛因1000元，時間是在│            │              │                      │              │
│    │          │        │      │                  │        │96 年6、7 月間，在金銀島│            │              │                      │              │
│    │          │        │      │                  │        │蔡升富本人交給我的（見97│            │              │                      │              │
│    │          │        │      │                  │        │偵1375卷(二)第19頁偵訊）；│            │              │                      │              │
│    │          │        │      │                  │        │我當時施用安非他命及海洛│            │              │                      │              │
│    │          │        │      │                  │        │因是在蔡升富購買，我確定│            │              │                      │              │
│    │          │        │      │                  │        │只有一次向蔡升富購買過海│            │              │                      │              │
│    │          │        │      │                  │        │洛因（見本院卷第31頁、第│            │              │                      │              │
│    │          │        │      │                  │        │33頁偵訊）。            │            │              │                      │              │
│    │          │        │      │                  │        │                        │            │              │                      │              │
│    │          │        │      │                  │        │證人郭維啻之證述：我是因│            │              │                      │              │
│    │          │        │      │                  │        │為沒有工作又染上毒癮沒有│            │              │                      │              │
│    │          │        │      │                  │        │錢購買毒品，才替蔡升富把│            │              │                      │              │
│    │          │        │      │                  │        │毒品轉送給呂家豪、林慶源│            │              │                      │              │
│    │          │        │      │                  │        │、蔡龍珠等人（見96偵5820│            │              │                      │              │
│    │          │        │      │                  │        │卷第55頁警詢）；我幫蔡升│            │              │                      │              │
│    │          │        │      │                  │        │富運送毒品給呂家豪、林慶│            │              │                      │              │
│    │          │        │      │                  │        │源、蔡龍珠，都是約新竹市│            │              │                      │              │
│    │          │        │      │                  │        │北大路的金銀島遊戲場（見│            │              │                      │              │
│    │          │        │      │                  │        │96偵5820卷第61頁偵訊）。│            │              │                      │              │
├──┼─────┼────┼───┼─────────┼────┼────────────┼──────┼───────┼───────────┼───────┤
│ 2  │96年11月3 │蔡升富  │林慶源│新竹市○○路245號 │1000元  │被告蔡升富之自白（見99審│            │              │蔡升富販賣第一級毒品，│【1(4)】後段   │
│    │日的2、3天│        │      │                  │        │訴126卷第63頁至第63頁反 │            │              │累犯，處有期徒刑拾伍年│              │
│    │前        │        │      │                  │        │面、本院卷第21頁至第23頁│            │              │貳月。未扣案之搭配門號│              │
│    │          │        │      │                  │        │、第42頁反面）          │            │              │「0000000000」、「0986│              │
│    │          │        │      │                  │        │                        │            │              │281222」行動電話各壹具│              │
│    │          │        │      │                  │        │被告蔡升富之自白：對於檢│            │              │均沒收，如全部或一部不│              │
│    │          │        │      │                  │        │察官起訴之犯罪事實我認罪│            │              │能沒收時，追徵其價額；│              │
│    │          │        │      │                  │        │，在偵查中，我認為是好朋│            │              │未扣案之販賣毒品所得新│              │
│    │          │        │      │                  │        │友，有販賣，也有轉讓給朋│            │              │臺幣壹仟元均沒收，如全│              │
│    │          │        │      │                  │        │友的行為（見99審訴126卷 │            │              │部或一部不能沒收時，以│              │
│    │          │        │      │                  │        │第63頁至第63頁反面本院準│            │              │其財產抵償之。        │              │
│    │          │        │      │                  │        │備）；對於檢察官起訴之犯│            │              │                      │              │
│    │          │        │      │                  │        │罪事實，我不爭執，起訴書│            │              │                      │              │
│    │          │        │      │                  │        │犯罪事實所載販賣一、二級│            │              │                      │              │
│    │          │        │      │                  │        │毒品我都認罪（見本院卷第│            │              │                      │              │
│    │          │        │      │                  │        │21頁至第22頁本院準備）；│            │              │                      │              │
│    │          │        │      │                  │        │對於檢察官起訴之犯罪事實│            │              │                      │              │
│    │          │        │      │                  │        │，我都認罪（見本院卷第42│            │              │                      │              │
│    │          │        │      │                  │        │頁反面本院準備）。      │            │              │                      │              │
│    │          │        │      │                  │        │                        │            │              │                      │              │
│    │          │        │      │                  │        │證人林慶源之證述：約96年│            │              │                      │              │
│    │          │        │      │                  │        │11月3日的2、3天前，我跟 │            │              │                      │              │
│    │          │        │      │                  │        │蔡升富聯絡跟他拿1000元的│            │              │                      │              │
│    │          │        │      │                  │        │海洛因，在新東藥廠門口，│            │              │                      │              │
│    │          │        │      │                  │        │蔡升富送過來給我（見97偵│            │              │                      │              │
│    │          │        │      │                  │        │1375卷(一)第212頁至第213頁│            │              │                      │              │
│    │          │        │      │                  │        │偵訊）。                │            │              │                      │              │
│    │          │        │      │                  │        │                        │            │              │                      │              │
│    │          │        │      │                  │        │證人郭維啻之證述：我是因│            │              │                      │              │
│    │          │        │      │                  │        │為沒有工作又染上毒癮沒有│            │              │                      │              │
│    │          │        │      │                  │        │錢購買毒品，才替蔡升富把│            │              │                      │              │
│    │          │        │      │                  │        │毒品轉送給呂家豪、林慶源│            │              │                      │              │
│    │          │        │      │                  │        │、蔡龍珠等人（見96偵5820│            │              │                      │              │
│    │          │        │      │                  │        │卷第55頁警詢）；我幫蔡升│            │              │                      │              │
│    │          │        │      │                  │        │富運送毒品給呂家豪、林慶│            │              │                      │              │
│    │          │        │      │                  │        │源、蔡龍珠，都是約新竹市│            │              │                      │              │
│    │          │        │      │                  │        │北大路的金銀島遊戲場（見│            │              │                      │              │
│    │          │        │      │                  │        │96偵5820卷第61頁偵訊）；│            │              │                      │              │
│    │          │        │      │                  │        │我有提供毒品給蔡龍珠、林│            │              │                      │              │
│    │          │        │      │                  │        │慶源等人施用，都是蔡升富│            │              │                      │              │
│    │          │        │      │                  │        │要我出貨給他們的（見97偵│            │              │                      │              │
│    │          │        │      │                  │        │1375卷(一)第154頁偵訊）。 │            │              │                      │              │
├──┼─────┼────┼───┼─────────┼────┼────────────┼──────┼───────┼───────────┼───────┤
│ 3  │96年11月3 │蔡升富  │林慶源│新竹市○○路366號 │1000元1 │被告蔡升富之自白（見99審│蔡升富行動電│96/11/03      │蔡升富販賣第一級毒品，│【1(4)】前段   │
│    │日某時    │        │      │後面              │包      │訴126卷第63頁至第63頁反 │話號碼：0986│08:49:21      │累犯，處有期徒刑拾伍年│              │
│    │          │        │      │                  │        │面、本院卷第21頁至第23頁│258222→A   │B：我美國仔（ │貳月。未扣案之搭配門號│              │
│    │          │        │      │                  │        │、第42頁反面）          │            │林慶源）我現在│「0000000000」、「0986│              │
│    │          │        │      │                  │        │                        │林慶源行動電│在你們家門口，│281222」行動電話各壹具│              │
│    │          │        │      │                  │        │被告蔡升富之自白：對於檢│話號碼：0918│我要一張壹仟元│均沒收，如全部或一部不│              │
│    │          │        │      │                  │        │察官起訴之犯罪事實我認罪│394049→B   │。            │能沒收時，追徵其價額；│              │
│    │          │        │      │                  │        │，在偵查中，我認為是好朋│            │              │未扣案之販賣毒品所得新│              │
│    │          │        │      │                  │        │友，有販賣，也有轉讓給朋│            │              │臺幣壹仟元均沒收，如全│              │
│    │          │        │      │                  │        │友的行為（見99審訴126卷 │            │              │部或一部不能沒收時，以│              │
│    │          │        │      │                  │        │第63頁至第63頁反面本院準│            │              │其財產抵償之。        │              │
│    │          │        │      │                  │        │備）；對於檢察官起訴之犯│            │              │                      │              │
│    │          │        │      │                  │        │罪事實，我不爭執，起訴書│            │              │                      │              │
│    │          │        │      │                  │        │犯罪事實所載販賣一、二級│            │              │                      │              │
│    │          │        │      │                  │        │毒品我都認罪（見本院卷第│            │              │                      │              │
│    │          │        │      │                  │        │21頁至第22 本院準備）； │            │              │                      │              │
│    │          │        │      │                  │        │對於檢察官起訴之犯罪事實│            │              │                      │              │
│    │          │        │      │                  │        │，我都認罪（見本院卷第42│            │              │                      │              │
│    │          │        │      │                  │        │頁反面本院準備）。      │            │              │                      │              │
│    │          │        │      │                  │        │                        │            │              │                      │              │
│    │          │        │      │                  │        │證人林慶源之證述：96年11│            │              │                      │              │
│    │          │        │      │                  │        │月3日有向蔡升富拿過一次 │            │              │                      │              │
│    │          │        │      │                  │        │海洛因1000元1 包，是在蔡│            │              │                      │              │
│    │          │        │      │                  │        │升富牛埔路家的後面，蔡升│            │              │                      │              │
│    │          │        │      │                  │        │富送過來給我（見97偵1375│            │              │                      │              │
│    │          │        │      │                  │        │卷(一)第212 頁至第213 頁偵│            │              │                      │              │
│    │          │        │      │                  │        │訊）。                  │            │              │                      │              │
│    │          │        │      │                  │        │                        │            │              │                      │              │
│    │          │        │      │                  │        │證人郭維啻之證述：我是因│            │              │                      │              │
│    │          │        │      │                  │        │為沒有工作又染上毒癮沒有│            │              │                      │              │
│    │          │        │      │                  │        │錢購買毒品，才替蔡升富把│            │              │                      │              │
│    │          │        │      │                  │        │毒品轉送給呂家豪、林慶源│            │              │                      │              │
│    │          │        │      │                  │        │、蔡龍珠等人（見96偵5820│            │              │                      │              │
│    │          │        │      │                  │        │卷第55頁警詢）；我幫蔡升│            │              │                      │              │
│    │          │        │      │                  │        │富運送毒品給呂家豪、林慶│            │              │                      │              │
│    │          │        │      │                  │        │源、蔡龍珠，都是約新竹市│            │              │                      │              │
│    │          │        │      │                  │        │北大路的金銀島遊戲場（見│            │              │                      │              │
│    │          │        │      │                  │        │96偵5820卷第61頁偵訊）；│            │              │                      │              │
│    │          │        │      │                  │        │我有提供毒品給蔡龍珠、林│            │              │                      │              │
│    │          │        │      │                  │        │慶源等人施用，都是蔡升富│            │              │                      │              │
│    │          │        │      │                  │        │要我出貨給他們的（見97偵│            │              │                      │              │
│    │          │        │      │                  │        │1375卷(一)第154頁偵訊）。 │            │              │                      │              │
│    │          │        │      │                  │        │                        │            │              │                      │              │
│    │          │        │      │                  │        │通聯譯文（見97偵1375卷(一)│            │              │                      │              │
│    │          │        │      │                  │        │第121頁）               │            │              │                      │              │
├──┴─────┴────┴───┴─────────┴────┴────────────┴──────┴───────┴───────────┴───────┤
│備註欄【】內數字為起訴書犯罪事實中之編號                                                                                                                        │
└────────────────────────────────────────────────────────────────────────────────┘
附表3：販賣第二級毒品甲基安非他命
┌──┬─────┬────┬───┬─────────┬────┬────────────┬──────┬───────┬───────────┬───────┐
│編號│ 交易時間 │ 行為人 │買受人│    交易地點      │交易數量│        證  據          │  手機號碼  │   通聯譯文   │      論罪科刑        │   備    註   │
│    │          │        │      │                  │        │                        │            │              │                      │              │
├──┼─────┼────┼───┼─────────┼────┼────────────┼──────┼───────┼───────────┼───────┤
│ 1  │96年6月8日│蔡升富  │呂家豪│新竹市○○路上「金│2000元，│被告蔡升富之自白（見99審│蔡升富行動電│              │蔡升富販賣第二級毒品，│【1(2)】       │
│    │夜間某時許│        │      │銀島電子遊戲場」  │約0.4或 │訴126卷第63頁至第63頁反 │話號碼：0986│              │累犯，處有期徒刑參年捌│              │
│    │          │        │      │                  │0.5公克 │面、本院卷第21頁至第23頁│281222、0986│              │月。未扣案之搭配門號「│              │
│    │          │        │      │                  │左右    │、第42頁反面）          │258222      │              │0000000000」、「098628│              │
│    │          │        │      │                  │        │                        │            │              │1222」行動電話各壹具均│              │
│    │          │        │      │                  │        │被告蔡升富之自白：對於檢│            │              │沒收，如全部或一部不能│              │
│    │          │        │      │                  │        │察官起訴之犯罪事實我認罪│            │              │沒收時，追徵其價額；未│              │
│    │          │        │      │                  │        │，在偵查中，我認為是好朋│            │              │扣案之販賣毒品所得新臺│              │
│    │          │        │      │                  │        │友，有販賣，也有轉讓給朋│            │              │幣貳仟元均沒收，如全部│              │
│    │          │        │      │                  │        │友的行為（見99審訴126卷 │            │              │或一部不能沒收時，以其│              │
│    │          │        │      │                  │        │第63頁至第63頁反面本院準│            │              │財產抵償之。          │              │
│    │          │        │      │                  │        │備）；對於檢察官起訴之犯│            │              │                      │              │
│    │          │        │      │                  │        │罪事實，我不爭執，起訴書│            │              │                      │              │
│    │          │        │      │                  │        │犯罪事實所載販賣一、二級│            │              │                      │              │
│    │          │        │      │                  │        │毒品我都認罪。我跟呂家豪│            │              │                      │              │
│    │          │        │      │                  │        │等人，原本一起施用毒品，│            │              │                      │              │
│    │          │        │      │                  │        │我出監之後，有一段時間沒│            │              │                      │              │
│    │          │        │      │                  │        │有施用，賣多少錢我不知道│            │              │                      │              │
│    │          │        │      │                  │        │。監聽譯文只要講到我有賣│            │              │                      │              │
│    │          │        │      │                  │        │毒品的部分我都承認，起訴│            │              │                      │              │
│    │          │        │      │                  │        │書犯罪事實１(2)，甲基安非│            │              │                      │              │
│    │          │        │      │                  │        │他命部分，我在賣給呂家豪│            │              │                      │              │
│    │          │        │      │                  │        │我不清楚，每次1克3000元 │            │              │                      │              │
│    │          │        │      │                  │        │左右，比較多的話，是我們│            │              │                      │              │
│    │          │        │      │                  │        │合買，我賣他都是1克3000 │            │              │                      │              │
│    │          │        │      │                  │        │元左右（見本院卷第21頁至│            │              │                      │              │
│    │          │        │      │                  │        │第23頁本院準備）；對於檢│            │              │                      │              │
│    │          │        │      │                  │        │察官起訴之犯罪事實，我都│            │              │                      │              │
│    │          │        │      │                  │        │認罪，我賣給呂家豪的部分│            │              │                      │              │
│    │          │        │      │                  │        │，賣的金額如檢察官補充理│            │              │                      │              │
│    │          │        │      │                  │        │由書附表所載（見本院卷第│            │              │                      │              │
│    │          │        │      │                  │        │42頁反面本院準備）。    │            │              │                      │              │
│    │          │        │      │                  │        │                        │            │              │                      │              │
│    │          │        │      │                  │        │證人呂家豪之證述：我在96│            │              │                      │              │
│    │          │        │      │                  │        │年6、7月，在新竹火車站前│            │              │                      │              │
│    │          │        │      │                  │        │或北大路金銀島遊戲場以50│            │              │                      │              │
│    │          │        │      │                  │        │00元或1萬元的價格購買1公│            │              │                      │              │
│    │          │        │      │                  │        │克或2公克安非他命，都是 │            │              │                      │              │
│    │          │        │      │                  │        │蔡升富本人交安非他命給我│            │              │                      │              │
│    │          │        │      │                  │        │，現金交易，共購買約6、7│            │              │                      │              │
│    │          │        │      │                  │        │次，在金銀島交易4、5次（│            │              │                      │              │
│    │          │        │      │                  │        │見97偵1375卷(二)第19頁偵訊│            │              │                      │              │
│    │          │        │      │                  │        │）；大約在6月8日星期五晚│            │              │                      │              │
│    │          │        │      │                  │        │上，應該是在金銀島遊戲場│            │              │                      │              │
│    │          │        │      │                  │        │，我第一次向他買安非他  │            │              │                      │              │
│    │          │        │      │                  │        │命2000元，約0.4或0.5公克│            │              │                      │              │
│    │          │        │      │                  │        │左右（見本院卷第32頁偵訊│            │              │                      │              │
│    │          │        │      │                  │        │）。                    │            │              │                      │              │
│    │          │        │      │                  │        │                        │            │              │                      │              │
│    │          │        │      │                  │        │證人郭維啻之證述：我是因│            │              │                      │              │
│    │          │        │      │                  │        │為沒有工作又染上毒癮沒有│            │              │                      │              │
│    │          │        │      │                  │        │錢購買毒品，才替蔡升富把│            │              │                      │              │
│    │          │        │      │                  │        │毒品轉送給呂家豪、林慶源│            │              │                      │              │
│    │          │        │      │                  │        │、蔡龍珠等人（見96偵5820│            │              │                      │              │
│    │          │        │      │                  │        │卷第55頁警詢）；我幫蔡升│            │              │                      │              │
│    │          │        │      │                  │        │富運送毒品給呂家豪、林慶│            │              │                      │              │
│    │          │        │      │                  │        │源、蔡龍珠，都是約新竹市│            │              │                      │              │
│    │          │        │      │                  │        │北大路的金銀島遊戲場（見│            │              │                      │              │
│    │          │        │      │                  │        │96偵5820卷第61頁偵訊）。│            │              │                      │              │
├──┼─────┼────┼───┼─────────┼────┼────────────┼──────┼───────┼───────────┼───────┤
│ 2  │96年7月14 │蔡升富  │呂家豪│新竹市○○路上「金│15000元 │被告蔡升富之自白（見99審│蔡升富行動電│              │蔡升富販賣第二級毒品，│【1(2)】       │
│    │日日間某時│        │      │銀島電子遊戲場」  │，約3至4│訴126卷第63頁至第63頁反 │話號碼：0986│              │累犯，處有期徒刑參年捌│              │
│    │許        │        │      │                  │公克    │面、本院卷第21頁至第23頁│281222、0986│              │月。未扣案之搭配門號「│              │
│    │          │        │      │                  │        │、第42頁反面）          │258222      │              │0000000000」、「098628│              │
│    │          │        │      │                  │        │                        │            │              │1222」行動電話各壹具均│              │
│    │          │        │      │                  │        │被告蔡升富之自白：對於檢│            │              │沒收，如全部或一部不能│              │
│    │          │        │      │                  │        │察官起訴之犯罪事實我認罪│            │              │沒收時，追徵其價額；未│              │
│    │          │        │      │                  │        │，在偵查中，我認為是好朋│            │              │扣案之販賣毒品所得新臺│              │
│    │          │        │      │                  │        │友，有販賣，也有轉讓給朋│            │              │幣壹萬伍仟元均沒收，如│              │
│    │          │        │      │                  │        │友的行為（見99審訴126卷 │            │              │全部或一部不能沒收時，│              │
│    │          │        │      │                  │        │第63頁至第63頁反面本院準│            │              │以其財產抵償之。      │              │
│    │          │        │      │                  │        │備）；對於檢察官起訴之犯│            │              │                      │              │
│    │          │        │      │                  │        │罪事實，我不爭執，起訴書│            │              │                      │              │
│    │          │        │      │                  │        │犯罪事實所載販賣一、二級│            │              │                      │              │
│    │          │        │      │                  │        │毒品我都認罪。我跟呂家豪│            │              │                      │              │
│    │          │        │      │                  │        │等人，原本一起施用毒品，│            │              │                      │              │
│    │          │        │      │                  │        │我出監之後，有一段時間沒│            │              │                      │              │
│    │          │        │      │                  │        │有施用，賣多少錢我不知道│            │              │                      │              │
│    │          │        │      │                  │        │。監聽譯文只要講到我有賣│            │              │                      │              │
│    │          │        │      │                  │        │毒品的部分我都承認，起訴│            │              │                      │              │
│    │          │        │      │                  │        │書犯罪事實１(2)，甲基安非│            │              │                      │              │
│    │          │        │      │                  │        │他命部分，我在賣給呂家豪│            │              │                      │              │
│    │          │        │      │                  │        │我不清楚，每次1克3000元 │            │              │                      │              │
│    │          │        │      │                  │        │左右，比較多的話，是我們│            │              │                      │              │
│    │          │        │      │                  │        │合買，我賣他都是1克3000 │            │              │                      │              │
│    │          │        │      │                  │        │元左右（見本院卷第21頁至│            │              │                      │              │
│    │          │        │      │                  │        │第23頁本院準備）；對於檢│            │              │                      │              │
│    │          │        │      │                  │        │察官起訴之犯罪事實，我都│            │              │                      │              │
│    │          │        │      │                  │        │認罪，我賣給呂家豪的部分│            │              │                      │              │
│    │          │        │      │                  │        │，賣的金額如檢察官補充理│            │              │                      │              │
│    │          │        │      │                  │        │由書附表所載（見本院卷第│            │              │                      │              │
│    │          │        │      │                  │        │42頁反面本院準備）。    │            │              │                      │              │
│    │          │        │      │                  │        │                        │            │              │                      │              │
│    │          │        │      │                  │        │證人呂家豪之證述：我在96│            │              │                      │              │
│    │          │        │      │                  │        │年6、7月，在新竹火車站前│            │              │                      │              │
│    │          │        │      │                  │        │或北大路金銀島遊戲場以50│            │              │                      │              │
│    │          │        │      │                  │        │00元或1萬元的價格購買1公│            │              │                      │              │
│    │          │        │      │                  │        │克或2公克安非他命，都是 │            │              │                      │              │
│    │          │        │      │                  │        │蔡升富本人交安非他命給我│            │              │                      │              │
│    │          │        │      │                  │        │，現金交易，共購買約6、 │            │              │                      │              │
│    │          │        │      │                  │        │7次，在金銀島交易4、5次 │            │              │                      │              │
│    │          │        │      │                  │        │（見97偵1375卷(二)第19頁偵│            │              │                      │              │
│    │          │        │      │                  │        │訊）；96年7月14日中午， │            │              │                      │              │
│    │          │        │      │                  │        │我當時向蔡升富購買15000 │            │              │                      │              │
│    │          │        │      │                  │        │元左右安非他命，大約是3 │            │              │                      │              │
│    │          │        │      │                  │        │至4公克，交易地點在金銀 │            │              │                      │              │
│    │          │        │      │                  │        │島遊戲場（見本院卷第33頁│            │              │                      │              │
│    │          │        │      │                  │        │偵訊）。                │            │              │                      │              │
│    │          │        │      │                  │        │                        │            │              │                      │              │
│    │          │        │      │                  │        │證人郭維啻之證述：我是因│            │              │                      │              │
│    │          │        │      │                  │        │為沒有工作又染上毒癮沒有│            │              │                      │              │
│    │          │        │      │                  │        │錢購買毒品，才替蔡升富把│            │              │                      │              │
│    │          │        │      │                  │        │毒品轉送呂家豪、林慶源、│            │              │                      │              │
│    │          │        │      │                  │        │蔡龍珠等人（見96偵5820卷│            │              │                      │              │
│    │          │        │      │                  │        │第55頁警詢）；我幫蔡升富│            │              │                      │              │
│    │          │        │      │                  │        │運送毒品給呂家豪、林慶源│            │              │                      │              │
│    │          │        │      │                  │        │、蔡龍珠，都是約新竹市北│            │              │                      │              │
│    │          │        │      │                  │        │大路的金銀島遊戲場（見96│            │              │                      │              │
│    │          │        │      │                  │        │偵5820卷第61頁偵訊）。  │            │              │                      │              │
├──┼─────┼────┼───┼─────────┼────┼────────────┼──────┼───────┼───────────┼───────┤
│ 3  │96年11日8 │蔡升富  │樊求勛│新竹市○○街之樊求│1000元，│被告蔡升富之自白（見99審│蔡升富行動電│96/11/08      │蔡升富販賣第二級毒品，│【1(5)】       │
│    │日23時23分│        │      │勛租屋處          │0.2公克 │訴126卷第63頁至第63頁反 │話號碼：0986│23:23:24      │累犯，處有期徒刑參年捌│              │
│    │許        │        │      │                  │        │面、本院卷第21頁至第23頁│281222→A   │A：喂大仔，我 │月。未扣案之搭配門號「│              │
│    │          │        │      │                  │        │、第42頁反面）          │            │阿富你那方便嗎│0000000000」行動電話各│              │
│    │          │        │      │                  │        │                        │樊求勛行動電│？B：現在不方 │壹具均沒收，如全部或一│              │
│    │          │        │      │                  │        │被告蔡升富之自白：對於檢│話號碼：0986│便。          │部不能沒收時，追徵其價│              │
│    │          │        │      │                  │        │察官起訴之犯罪事實我認罪│115391→B   │              │額；未扣案之販賣毒品所│              │
│    │          │        │      │                  │        │，在偵查中，我認為是好朋│            │              │得新臺幣壹仟元均沒收，│              │
│    │          │        │      │                  │        │友，有販賣，也有轉讓給朋│            │              │如全部或一部不能沒收時│              │
│    │          │        │      │                  │        │友的行為（見99審訴126卷 │            │              │，以其財產抵償之。    │              │
│    │          │        │      │                  │        │第63頁至第63頁反面本院準│            │              │                      │              │
│    │          │        │      │                  │        │備）；對於檢察官起訴之犯│            │              │                      │              │
│    │          │        │      │                  │        │罪事實，我不爭執，起訴書│            │              │                      │              │
│    │          │        │      │                  │        │犯罪事實所載販賣一、二級│            │              │                      │              │
│    │          │        │      │                  │        │毒品我都認罪。監聽譯文只│            │              │                      │              │
│    │          │        │      │                  │        │要講到我有賣毒品的部分我│            │              │                      │              │
│    │          │        │      │                  │        │都承認（見本院卷第21頁至│            │              │                      │              │
│    │          │        │      │                  │        │第23頁本院準備）；對於檢│            │              │                      │              │
│    │          │        │      │                  │        │察官起訴之犯罪事實，我都│            │              │                      │              │
│    │          │        │      │                  │        │認罪。（見本院卷第42頁反│            │              │                      │              │
│    │          │        │      │                  │        │面本院準備）。          │            │              │                      │              │
│    │          │        │      │                  │        │                        │            │              │                      │              │
│    │          │        │      │                  │        │證人樊求勛之證述：我有在│            │              │                      │              │
│    │          │        │      │                  │        │96年11月8日23時23分向蔡 │            │              │                      │              │
│    │          │        │      │                  │        │升富調過一次安非他命毒品│            │              │                      │              │
│    │          │        │      │                  │        │，數量約0.2公克，大約100│            │              │                      │              │
│    │          │        │      │                  │        │0元，我是經電話與蔡升富 │            │              │                      │              │
│    │          │        │      │                  │        │聯絡，並約定於新竹市光華│            │              │                      │              │
│    │          │        │      │                  │        │街我租屋處樓下取貨，是蔡│            │              │                      │              │
│    │          │        │      │                  │        │升富本人開車到我租屋處樓│            │              │                      │              │
│    │          │        │      │                  │        │下當場將安非他命交給我的│            │              │                      │              │
│    │          │        │      │                  │        │（見97偵1375卷(一)第47頁至│            │              │                      │              │
│    │          │        │      │                  │        │第48頁警詢）；96年11月8 │            │              │                      │              │
│    │          │        │      │                  │        │日晚上11時多這次我不是用│            │              │                      │              │
│    │          │        │      │                  │        │錢購買，是跟蔡升富調貨自│            │              │                      │              │
│    │          │        │      │                  │        │己使用，市價是1000元，但│            │              │                      │              │
│    │          │        │      │                  │        │是是蔡升富給我的，事後蔡│            │              │                      │              │
│    │          │        │      │                  │        │升富沒有跟我收錢（見97偵│            │              │                      │              │
│    │          │        │      │                  │        │1375卷(二)第13頁偵訊）。  │            │              │                      │              │
│    │          │        │      │                  │        │                        │            │              │                      │              │
│    │          │        │      │                  │        │通聯譯文（見97偵1375卷(一)│            │              │                      │              │
│    │          │        │      │                  │        │第128頁）               │            │              │                      │              │
├──┴─────┴────┴───┴─────────┴────┴────────────┴──────┴───────┴───────────┴───────┤
│備註欄【】內數字為起訴書犯罪事實中之編號                                                                                                                        │
└────────────────────────────────────────────────────────────────────────────────┘
附表4：
┌──┬──────────┬────────┬──────────────────────┐
│編號│    物        品    │    數  量      │     備    註                               │
├──┼──────────┼────────┼──────────────────────┤
│ 1  │甲基安非他命        │1包，毛重0.3公克│扣案，為被告蔡升富所有供販賣第二級毒品甲基安│
│    │                    │（驗餘淨重0.1033│非他命用                                    │
│    │                    │公克）          │行政院衛生署草屯療養院草療鑑字第0960007811號│
│    │                    │                │鑑定書（見本院卷第52頁）                    │
├──┼──────────┼────────┼──────────────────────┤
│ 2  │電子磅秤            │1台             │扣案，為被告蔡升富所有供販賣第一級海洛因、第│
│    │                    │                │二級毒品甲基安非他命使用                    │
├──┼──────────┼────────┼──────────────────────┤
│ 3  │分裝袋              │1200個          │扣案，為被告蔡升富所有                      │
├──┼──────────┼────────┼──────────────────────┤
│ 4  │葡萄糖              │4包，27.3公克   │扣案，為被告蔡升富所有供販賣第一級毒品海洛因│
│    │                    │                │時稀釋用                                    │
└──┴──────────┴────────┴──────────────────────┘
附表5：
┌──┬──────────┬────────┬──────────────────────┐
│編號│    物        品    │    數  量      │     備    註                               │
├──┼──────────┼────────┼──────────────────────┤
│ 1  │安非他命吸食器      │1組             │扣案，為被告蔡升富吸食甲基安非他命使用      │
├──┼──────────┼────────┼──────────────────────┤
│ 2  │玻璃球              │1個             │扣案，為被告蔡升富所有，於其吸食甲基安非他命│
│    │                    │                │使用                                        │
├──┼──────────┼────────┼──────────────────────┤
│ 3  │類固醇              │2瓶             │扣案，為被告蔡升富所有                      │
├──┼──────────┼────────┼──────────────────────┤
│ 4  │Febininj            │2件             │扣案，為被告蔡升富所有                      │
├──┼──────────┼────────┼──────────────────────┤
│ 5  │可多普洛菲注射液    │1件             │扣案，為被告蔡升富所有                      │
├──┼──────────┼────────┼──────────────────────┤
│ 6  │強心劑              │1件             │扣案，為被告蔡升富所有                      │
├──┼──────────┼────────┼──────────────────────┤
│ 7  │Binin-ulnj          │1件             │扣案，為被告蔡升富所有                      │
├──┼──────────┼────────┼──────────────────────┤
│ 8  │PRimperan           │1件             │扣案，為被告蔡升富所有                      │
├──┼──────────┼────────┼──────────────────────┤
│ 9  │Buscopan            │1件             │扣案，為被告蔡升富所有                      │
├──┼──────────┼────────┼──────────────────────┤
│ 10 │Pirocan inj         │1件             │扣案，為被告蔡升富所有                      │
├──┼──────────┼────────┼──────────────────────┤
│ 11 │膠囊                │1粒             │扣案，為被告蔡升富所有                      │
└──┴──────────┴────────┴──────────────────────┘
附表6：無罪部分
┌──┬──────────────────────┬───┬───────────────────────────┬──────┐
│編號│     起訴書記載                             │ 編號 │           99年度蒞字3577號補充理由書記載             │    備註    │
│    │                                            │      │                                                      │            │
├──┼──────────────────────┼───┼───────────────────────────┼──────┤
│    │被告蔡升富於96年6 、7 月間，在新竹市新竹火車│   1  │被告蔡升富於96年6 月8 日後某日，在新竹市○○路「金銀島│起訴書1(2)即│
│ 1  │站前、北大路「金銀島電子遊戲場」販賣5000元或│      │電子遊戲場」販賣5000元 (約0.4 至0.5 公克)之 安非他命予│補充理由書附│
│    │10000 元知甲基安非他命予呂家豪4 次 (不含附表│      │呂家豪。                                              │表1 編號2   │
│    │3 編號1、2)                                 │      │                                                      │            │
│    │                                            ├───┼───────────────────────────┼──────┤
│    │                                            │   2  │被告蔡升富於96年7 月14日前某日，在新竹市新竹火車站大門│起訴書1(2)即│
│    │                                            │      │前販賣10000元 (約2公克)之 安非他命予呂家豪。          │補充理由書附│
│    │                                            │      │                                                      │表1 編號3   │
└──┴──────────────────────┴───┴───────────────────────────┴──────┘